【裁判字號】    95,簡上,837
【裁判日期】    950829
【裁判案由】    傷害
【裁判全文】
臺灣高雄地方法院刑事判決             95年度簡上字第837號
上  訴  人  臺灣高雄地方法院檢察署檢察官
被      告  甲○○○
            乙○○
上列上訴人因被告等傷害案件，不服本院高雄簡易庭於中華民國
95年5 月30日95年度簡字第1389號第一審簡易判決（聲請簡易判
決處刑案號：臺灣高雄地方法院檢察署95年度偵字第4105號），
提起上訴，本院管轄之第二審合議庭判決如下：
    主      文
上訴駁回。
甲○○○、乙○○均緩刑貳年。
    事實及理由
一、本案經本院審理結果，認第一審以被告涉犯刑法第277 第1
    項前段之罪，判處拘役40日，並諭知易科罰金之折算標準，
    其認事、用法及量刑均無不當，應予維持，並引用第一審判
    決書記載之事實、證據及理由（如附件），論罪科刑理由並
    補充更正如下：
  (一)、被告2 人行為後，如附表所示之相關法律亦均業經變更，
      並俱於95年7 月1 日施行，玆經整體比較結果，裁判時法
      並未較為有利，從而依刑法第2 條第1 項規定，自應適用
      各該行為時法論罪科刑。
  (二)、被告2 人行為後，刑法第28條共犯之規定將「2 人以上共
      同實施犯罪之行為者，皆為正犯」，修正為「2 人以上共
      同實行犯罪之行為者，皆為正犯」，修法後將完全未參與
      犯罪行為之實行之陰謀共同正犯及預備共同正犯刪除，而
      本件被告2 人均係當場共同與告訴人拉扯，其2 人對於傷
      害之犯行，均有犯意聯絡與行為分擔，並均已著手於傷害
      行為之實施，不論依修正前或修正後刑法第28條之規定，
      均構成共同正犯，對被告而言並無有利或不利之情形，自
      不生新舊法比較之問題，應逕依修正前之刑法第28條，論
      以共同正犯。
二、上訴人依告訴人之請求提起上訴，其上訴意旨略以：告訴人
    所受傷勢嚴重，被告2 人動機可議，原審量刑顯然過輕，為
    此提起本件上訴等語。
三、原審判決所認定被告傷害之犯罪事實，業據被告2 人於本院
    審理時坦承不諱，核與告訴人之指訴大致相符，復經證人賴
    明義證述明確，且有長庚醫院高雄分院診斷證明書1 紙在卷
    可憑，本件事證明確，被告2人傷害犯行堪以認定。
四、原審依修正前（下同）刑法第28條、第277 條第1 項、第41
    條第1 項前段、修正前罰金罰鍰提高標準條例第1 條前段、
    第2 條之規定，並審酌被告2 人不思以和平方式解決與告訴
    人之糾紛，竟因細故徒手毆打告訴人成傷，惟其2 人均無前
    科，素行良好，及其2 人與告訴人係屬互毆，並參酌告訴人
    所受傷勢等一切情狀，各量處拘役40日，其認事用法均無不
    當，量刑亦稱妥適，上訴人仍執前詞指摘原審量刑不當，非
    有理由，應予以駁回。
五、另查，被告前未曾受有期徒刑以上刑之宣告，有臺灣高等法
    院被告全國前案紀錄表及臺灣高雄地方法院被告院內索引卡
    紀錄表各1 件在卷可稽，茲念其僅因一時不慎，致觸本件犯
    行，嗣本件上訴後，被告已與告訴人達成和解，並取得告訴
    人之原諒，此有和解書1 紙在卷可憑，本院認被告2 人經此
    起訴、審判程序，理當知所警惕，信無再犯之虞，認上開所
    宣告之刑以暫不執行為適當。又刑法第74條有關緩刑之規定
    ，業於94年1 月7 日修正公布，並於95年7 月1 日施行，惟
    犯罪在新法施行前，新法施行後，緩刑之宣告，應適用新法
    第74條之規定，有最高法院95年度第8 次刑庭會議決議可資
    參照，是本件有關緩刑之宣告，自應直接適用修正後之刑法
    第74條第1 項第2 款之規定，宣告緩刑2 年，以啟自新。
六、末按刑法修正後之規定係以適用行為時法即舊法為原則，則
    原判決雖未及比較適用，然本件上訴本院合議庭後，經比較
    新舊法，行為後之法律即新法並非較有利於行為人，而仍應
    適用行為時法之規定，已如前述，從而，原判決適用行為時
    法即無不當，自不構成撤銷改判之事由，併此敘明。
據上論斷，應依刑事訴訟法455 條之1 第1 項、第3 項、第368
條、第373條，刑法第74條第1項第1款，判決如主文。
本案經檢察官劉文婷到庭執行職務。
中    華    民    國    95    年    8     月    29    日
                    刑事第十四庭
                          審判長法  官  蔡  廣  昇
                                法  官  紀  凱  峰
                                法  官  謝  雨  真
以上正本證明與原本無異。
本判決不得上訴。
                                書記官  林  佳  慧
中    華    民    國    95    年    8     月    29    日
┌───────────────────────────────────────────────┐
│附表：                                                                                        │
├──────┬─────────────┬─────────────┬───────┬────┤
│相關變更條文│行為時法（下稱舊法）之內容│裁判時法（下稱新法）之內容│比  較  理  由│備    註│
├──────┼─────────────┼─────────────┼───────┼────┤
│【罰金刑貨幣│依法律應處罰金、罰鍰者，就│中華民國94年1 月7 日刑法修│刑法之貨幣單位│經按現行│
│單位之變更】│其原定數額得提高為2 倍至10│正施行後，刑法分則編所定罰│由「元（指銀元│法規所定│
│罰金罰鍰提高│倍（刑法乃係定明10倍）。第│金之貨幣單位為新臺幣。94年│）」變更為「新│貨幣單位│
│標準條例第1 │1 條所定得提高倍數之規定，│1月7日刑法修正時，刑法分則│臺幣」，且刑法│折算新臺│
│條前段、第5 │於本條例修正後制定之法律，│編未修正之條文定有罰金者，│分則之罰金數額│幣條例第│
│條→刑法施行│不適用之；本條例修正前公布│自94年1 月7 日刑法修正施行│，亦視該分則先│2 條之規│
│法第1 之1 條│之法律，於本條例修正後修正│後，就其所定數額提高為30倍│前曾修正與否，│定折算後│
│第1 項、第2 │其罰金罰鍰數額或法律經全部│。但72年6 月26日至94年1 月│而分別提高3 或│等值，是│
│項          │修正而其罰金罰鍰數額未予變│7 日新增或修正之條文，就其│30倍。        │以新法並│
│            │更者，亦同。              │所定數額提高為3 倍。      │              │未較有利│
├──────┼─────────────┼─────────────┼───────┼────┤
│刑法第33條第│罰金：（銀元）1 元以上。  │罰金：新臺幣1,000 元以上，│罰金刑之下限，│舊法有利│
│5 款：罰金刑│                          │以百元計算。              │由銀元10元（亦│        │
│下限變更    │                          │                          │經提高）即新臺│        │
│            │                          │                          │幣30元，提高為│        │
│            │                          │                          │新臺幣1,000元 │        │
├──────┼─────────────┼─────────────┼───────┼────┤
│【易科罰金折│犯最重本刑為5 年以下有期徒│犯最重本刑為5 年以下有期徒│易科罰金折算標│舊法有利│
│算標準變更】│刑以下之刑之罪，而受6 個月│刑以下之刑之罪，而受6 個月│準由銀元300 元│        │
│修正前刑法第│以下有期徒刑或拘役之宣告…│以下有期徒刑或拘役之宣告者│即新臺幣900 元│        │
│41條第1 項前│得以（銀元，下同）1 元以上│，得以新臺幣1,000 元、2,00│，提高為以新臺│        │
│段、修正前罰│3 元以下折算1 日，易科罰金│0 元或3,000 元折算1 日，易│幣1,000 元、2,│        │
│金罰鍰提高標│。依刑法第41條易科罰金…就│科罰金。                  │000 元或3,000 │        │
│準條例第2 條│其原定數額提高為100 倍折算│                          │元折算1日。   │        │
│→現行刑法第│1 日；法律所定罰金數額未依│                          │              │        │
│41條第1 項前│本條例提高倍數，或其處罰法│                          │              │        │
│段          │條無罰金刑之規定者，亦同。│                          │              │        │
╠═══╤══╪═════════════╧═════════════╧═══════╪════╡
║整體比│舊法│刑度：3 年以下有期徒刑、拘役或銀元1 千元以下即新臺幣3萬元以下、銀元10 │舊法最低│
║較結果│    │元即新臺幣30元以上罰金。經處以有期徒刑，其易科罰金之標準為銀元300 元即│刑度及易│
║      │    │新臺幣900 元折算1 日。                                                │科罰金之│
║      ├──┼───────────────────────────────────┤標準均較│
║      │新法│刑度：3 年以下有期徒刑、拘役或新臺幣3 萬元以下、新臺幣1,000 元以上罰金│低，較為│
║      │    │，經處以有期徒刑，其易科罰金之標準，縱按最低額，亦須以新臺幣1,000 元折│有利。  │
║      │    │算1 日。                                                              │        │
╚═══╧══╧═══════════════════════════════════╧════╛


司法院資訊處製作；財團法人民間司法改革基金會備份。
